---
title: "Projekt 1"
author: "Ma³gosia £azêcka, Kasia WoŸnica, Eliza Kaczorek"
date: "18 kwietnia 2018"
output: html_document
---
```{r echo = FALSE, warning = FALSE, message=FALSE}
library(ggplot2)
library(stringi)
library(dplyr)
library(data.table)
library(ScrabbleScore)
library(gridExtra)
library("ape")
library(RColorBrewer)
library(networkD3)

# setwd("D:\\SMAD\\R_level2\\projekt1\\raport")
  setwd("C:/Users/Kasia1/Magisterka/R_zaaw")

#setwd("D:/MY DATA/STUDIA/MGR Sem 4/R dla Zaawansowanych/Projekt 1")

load("LISTA_TABEL_nowa.rda")
```

## Zebrane dane

Dla grupy A zebra³yœmy $821$ autorów, natomiast dla grupy B - $246$ autorów.
Pobra³yœmy prawie $17000$ plików z CRANA oraz pliki `.R` pochodz¹ce zarówno z pakietów, jak i zwyk³e skrypty od $280$ autorów z Githuba w iloœci prawie $24000$ plików. 

## Analiza zebranych danych

### 1. Nazwy funkcji

```{r echo = FALSE, warning = FALSE, message=FALSE}
# tworzymy tabelkê z liczb¹ kropek, d³ugoœci¹ i punktacj¹ w scrabble nazw funkcji
funkcje_autorzy_A <- LISTA_TABEL[[1]]
funkcje_autorzy_A$dlugosc_nazwy <- stri_length(funkcje_autorzy_A[,1])
funkcje_autorzy_A$liczba_kropek <- sapply(funkcje_autorzy_A[,1], 
                                          function(x) X = length(which(!is.na(stri_locate_all_regex(x,pattern="[\\._]")[[1]][,1]))))
funkcje_autorzy_A$liczba_kropek <- ifelse(is.na(funkcje_autorzy_A$liczba_kropek),0,funkcje_autorzy_A$liczba_kropek)
funkcje_autorzy_A$scrabble <- sws(funkcje_autorzy_A[,1], only.possible = FALSE)

funkcje_autorzy_B <- LISTA_TABEL[[4]]
funkcje_autorzy_B$dlugosc_nazwy <- stri_length(funkcje_autorzy_B[,1])
funkcje_autorzy_B$liczba_kropek <- sapply(funkcje_autorzy_B[,1], 
                                          function(x) length(which(!is.na(stri_locate_all_regex(x,pattern="[\\._]")[[1]][,1]))))
funkcje_autorzy_B$liczba_kropek <- ifelse(is.na(funkcje_autorzy_B$liczba_kropek),0,funkcje_autorzy_B$liczba_kropek)
funkcje_autorzy_B$scrabble <- sws(funkcje_autorzy_B[,1], only.possible = FALSE)

######################
indeksy <- which(funkcje_autorzy_A$liczba_kropek>5)
# funkcje_autorzy_A[indeksy, c(1)]
funkcje_autorzy_A <- funkcje_autorzy_A[-indeksy[c(23:25,49,88,93,121,125:128)],]

indeksy <- which(funkcje_autorzy_B$liczba_kropek>5)
# funkcje_autorzy_B[indeksy, c(1)]
funkcje_autorzy_B <- funkcje_autorzy_B[-indeksy[c(21:23,46,54,59,62,68,69:72)],]
######################


df_funkcje <- data.frame(liczba_kropek = c(funkcje_autorzy_A$liczba_kropek, funkcje_autorzy_B$liczba_kropek),
                         dlugosc_nazwy = c(funkcje_autorzy_A$dlugosc_nazwy, funkcje_autorzy_B$dlugosc_nazwy),
                         scrabble = c(funkcje_autorzy_A$scrabble, funkcje_autorzy_B$scrabble),
                         grupa = c(rep("A",length(funkcje_autorzy_A$liczba_kropek)),
                                   rep("B",length(funkcje_autorzy_B$liczba_kropek))))


tmp <- funkcje_autorzy_A[,c(1,823:825)]
tmp <- tmp[order(tmp$liczba_kropek, decreasing = TRUE),]
```

\vspace{0.5cm}

Na poni¿szym wykresie porównujemy liczbê kropek w nazwach funkcji w grupie A i B.

```{r echo = FALSE, warning = FALSE, message=FALSE}
# ggplot(df_funkcje, aes(x = liczba_kropek, fill = grupa)) +
#   geom_histogram(binwidth = 1,aes(y = ..density..), position = position_dodge(width=0.25)) +
#   labs(x = "Liczba kropek", y = "Frakcja", fill = "Grupa")

ggplot(df_funkcje, aes(x = liczba_kropek, fill = grupa)) +
  geom_bar(position = "dodge", aes(y = ..prop..)) +
  labs(x = "Liczba kropek", y = "Frakcja", fill = "Grupa") +
  ggtitle("Liczba kropek w nazwach funkcji")
```

\newpage
Porównanie d³ugoœci nazw funkcji ró¿nych autorów, pakietów i skryptów w grupie A i B.

```{r, echo = FALSE,warning=FALSE, fig.height=4, message=FALSE}
ggplot(df_funkcje, aes(x = dlugosc_nazwy, fill = grupa)) +
  geom_histogram(binwidth = 1, aes(y = ..density..), alpha = 0.3, position = "identity") +
  labs(x = "Liczba znaków w nazwie funkcji", y = "Frakcja wyst¹pieñ", fill = "Grupa") +
  xlim(c(0,30))  +
  ggtitle("Histogram d³ugoœci nazw funkcji")

# gorszy
# ggplot(df_funkcje, aes(x = dlugosc_nazwy, fill = grupa)) +
#   geom_histogram(binwidth = 1, aes(y = ..density..), position = "dodge") +
#   labs(x = "Liczba kropek", y = "Frakcja", fill = "Grupa")
```

\vspace{0.5cm}

Liczba kropek ³¹czy siê z d³ugoœci¹ nazwy funkcji.

```{r, echo = FALSE, warning=FALSE,  message=FALSE, fig.height=4}
# par(mfrow=c(1,2))
p1 <- ggplot(funkcje_autorzy_A, aes(x = liczba_kropek, y=dlugosc_nazwy, group= liczba_kropek)) +
  geom_boxplot() +
  labs(x = "Liczba kropek", y = "D³ugoœæ nazwy", fill = "Grupa", xlim(c(0,8))) +
  ggtitle("Grupa A")
  
p2 <- ggplot(funkcje_autorzy_B, aes(x = liczba_kropek, y=dlugosc_nazwy, group= liczba_kropek)) +
  geom_boxplot() +
  labs(x = "Liczba kropek", y = "D³ugoœæ nazwy", fill = "Grupa", xlim(c(0,8)))+
  ggtitle("Grupa B")

grid.arrange(p1,p2, nrow=1)

par(mfrow=c(1,1))
```

\newpage
Porównanie punktów w scrabble.

```{r echo = FALSE, warnings = FALSE, message=FALSE}
ggplot(df_funkcje, aes(x = scrabble, fill = grupa)) +
  geom_histogram(binwidth = 1, aes(y = ..density..), position = "identity", alpha = 0.3) +
  labs(x = "Suma punktów za s³owo w Scrabble", y = "Frakcja wyst¹pieñ", fill = "Grupa") +
  ggtitle("Histogram punktów w scrabble")
```


<!-- ```{r, echo = FALSE, warning=FALSE, message=FALSE, warning=FALSE, fig.height=4} -->
<!-- # autorzy_funkcje_A <- LISTA_TABEL$A_funkcje -->
<!-- autorzy_funkcje_A$suma <- rowSums(autorzy_funkcje_A[,-1]) -->

<!-- # autorzy_funkcje_B <- LISTA_TABEL$B_funkcje -->
<!-- autorzy_funkcje_B$suma <- rowSums(autorzy_funkcje_B[,-1]) -->


<!-- df_funkcje <- data.frame(funkcje = c(autorzy_funkcje_A$funkcje, autorzy_funkcje_B$funkcje), -->
<!--                          suma = c(autorzy_funkcje_A$suma, autorzy_funkcje_B$suma), -->
<!--                          grupa = c(rep("A",length(autorzy_funkcje_A$suma)), -->
<!--                                    rep("B",length(autorzy_funkcje_B$suma)))) -->


<!-- col1="#8DD3C7" -->

<!-- funkcje_A <- subset(df_funkcje, grupa=="A") -->
<!-- funkcje_A <- funkcje_A[order(funkcje_A$suma, decreasing = TRUE),] -->

<!-- ggplot(data=funkcje_A[1:10,], aes(x = reorder(funkcje, suma), y = suma)) + -->
<!--   geom_bar(stat="identity", width=1, fill=col1) + -->
<!--   labs(x = "Funkcje", y = "Liczba wyst¹pieñ funkcji") + -->
<!--   coord_flip() + -->
<!--   ggtitle("10 najczêstszych funkcji grupie A") -->
<!-- ``` -->

<!-- ```{r, echo = FALSE, warning=FALSE, message=FALSE, warning=FALSE, fig.height=4} -->
<!-- funkcje_B <- subset(df_funkcje, grupa=="B") -->
<!-- funkcje_B <- funkcje_B[order(funkcje_B$suma, decreasing = TRUE),] -->

<!-- ggplot(data=funkcje_B[1:10,], aes(x = reorder(funkcje, suma), y = suma)) + -->
<!--   geom_bar(stat="identity", width=1, fill=col1) + -->
<!--   labs(x = "Funkcje", y = "Liczba wyst¹pieñ funkcji") + -->
<!--   coord_flip()+ -->
<!--   ggtitle("10 najczêstszych funkcji grupie B") -->

<!-- ``` -->




\newpage
### 2. Zmienne

```{r echo = FALSE, message=FALSE, warning=FALSE}
# tworzymy tabelkê z liczb¹ kropek, d³ugoœci¹ i punktacj¹ w scrabble nazw zmiennych
zmienne_autorzy_A <- LISTA_TABEL[[3]]
zmienne_autorzy_A$dlugosc_nazwy <- stri_length(zmienne_autorzy_A[,1])
zmienne_autorzy_A$liczba_kropek <- sapply(zmienne_autorzy_A[,1], 
                                          function(x) length(which(!is.na(stri_locate_all_regex(x,pattern="[\\._]")[[1]][,1]))))
zmienne_autorzy_A$liczba_kropek <- ifelse(is.na(zmienne_autorzy_A$liczba_kropek),0,zmienne_autorzy_A$liczba_kropek)
zmienne_autorzy_A$scrabble <- sws(zmienne_autorzy_A[,1], only.possible = FALSE)

zmienne_autorzy_B <- LISTA_TABEL[[6]]
zmienne_autorzy_B$dlugosc_nazwy <- stri_length(zmienne_autorzy_B[,1])
zmienne_autorzy_B$liczba_kropek <- sapply(zmienne_autorzy_B[,1], 
                                          function(x) length(which(!is.na(stri_locate_all_regex(x,pattern="[\\._]")[[1]][,1]))))
zmienne_autorzy_B$liczba_kropek <- ifelse(is.na(zmienne_autorzy_B$liczba_kropek),0,zmienne_autorzy_B$liczba_kropek)
zmienne_autorzy_B$scrabble <- sws(zmienne_autorzy_B[,1], only.possible = FALSE)

df_zmienne <- data.frame(liczba_kropek = c(zmienne_autorzy_A$liczba_kropek, zmienne_autorzy_B$liczba_kropek),
                         dlugosc_nazwy = c(zmienne_autorzy_A$dlugosc_nazwy, zmienne_autorzy_B$dlugosc_nazwy),
                         scrabble = c(zmienne_autorzy_A$scrabble, zmienne_autorzy_B$scrabble),
                         grupa = c(rep("A",length(zmienne_autorzy_A$liczba_kropek)),
                                   rep("B",length(zmienne_autorzy_B$liczba_kropek))))
```


Na poni¿szym wykresie porównujemy liczbê kropek w nazwach zmiennych w grupie A i B.

```{r echo = FALSE, message=FALSE, warning=FALSE, fig.height=4}
ggplot(df_zmienne, aes(x = liczba_kropek, fill = grupa)) +
  geom_bar(position = "dodge", aes(y = ..prop..)) +
  labs(x = "Liczba kropek", y = "Frakcja", fill = "Grupa") +
  xlim(c(-0.5,5)) +
  ggtitle("Liczba kropek w nazwach zmiennych")
# ggplot(df_funkcje, aes(x = liczba_kropek, fill = grupa)) +
#   geom_histogram(binwidth = 1, aes(y = ..density..), position = "dodge") +
#   labs(x = "Liczba kropek", y = "Frakcja", fill = "Grupa")
```

\vspace{0.5cm}
Porównanie d³ugoœci nazw zmiennych autorów pakietów i skryptów.

```{r, echo = FALSE,warning=FALSE, message=FALSE, warning=FALSE, fig.height=4}
ggplot(df_zmienne, aes(x = dlugosc_nazwy, fill = grupa)) +
  geom_histogram(binwidth = 1, aes(y = ..density..), alpha = 0.3, position = "identity") +
  labs(x = "Liczba znaków w nazwie funkcji", y = "Frakcja wyst¹pieñ", fill = "Grupa") +
  xlim(c(0,30)) +
  ggtitle("Histogram d³ugoœci nazw zmiennych")

# gorszy
# ggplot(df_zmienne, aes(x = dlugosc_nazwy, fill = grupa)) +
#   geom_histogram(binwidth = 1, aes(y = ..density..), position = "dodge") +
#   labs(x = "Liczba kropek", y = "Frakcja", fill = "Grupa")
```

\newpage

Liczba kropek ³¹czy siê z d³ugoœci¹ nazwy zmiennej.

```{r, echo = FALSE, warning=FALSE, message=FALSE, warning=FALSE, fig.height=4}
# par(mfrow=c(1,2))
p1 <- ggplot(zmienne_autorzy_A, aes(x = liczba_kropek, y=dlugosc_nazwy, group= liczba_kropek)) +
  geom_boxplot() +
  labs(x = "Liczba kropek", y = "D³ugoœæ nazwy", fill = "Grupa") +
  ggtitle("Grupa A")
  
p2 <- ggplot(zmienne_autorzy_B, aes(x = liczba_kropek, y=dlugosc_nazwy, group= liczba_kropek)) +
  geom_boxplot() +
  labs(x = "Liczba kropek", y = "D³ugoœæ nazwy", fill = "Grupa") +
  ggtitle("Grupa B")

grid.arrange(p1,p2,nrow=1)

par(mfrow=c(1,1))
```

\vspace{0.5cm}
Porównanie punktów w scrabble.

```{r echo = FALSE, message=FALSE, warning=FALSE, fig.height=4}
ggplot(df_zmienne, aes(x = scrabble, fill = grupa)) +
  geom_histogram(binwidth = 1, aes(y = ..density..), position = "identity", alpha = 0.3) +
  labs(x = "Suma punktów za s³owo w Scrabble", y = "Frakcja wyst¹pieñ", fill = "Grupa") +
  xlim(c(-0.5,50)) +
  ggtitle("Histogram punktów w scrabble")
```



\newpage

### 3. Nazwa zmiennej a nazwa funkcji

```{r, echo = FALSE, warning=FALSE, message=FALSE, warning=FALSE, fig.height=4}
funkcje_autorzy_A <- LISTA_TABEL[[1]]
x_A <- apply(funkcje_autorzy_A[,-1], 2, function(x)    x%*%stri_length(funkcje_autorzy_A[,1])/sum(x)) # 2 - w kolumnach -> dla autorow
funkcje_autorzy_B <- LISTA_TABEL[[4]]
x_B <- apply(funkcje_autorzy_B[,-1], 2, function(x) x%*%stri_length(funkcje_autorzy_B[,1])/sum(x))

zmienne_autorzy_A <- LISTA_TABEL[[3]]
y_A <- apply(zmienne_autorzy_A[,-1], 2, function(x) x%*%stri_length(zmienne_autorzy_A[,1])/sum(x))
zmienne_autorzy_B <- LISTA_TABEL[[6]]
y_B <- apply(zmienne_autorzy_B[,-1], 2, function(x) x%*%stri_length(zmienne_autorzy_B[,1])/sum(x))

df_xy <- data.frame(x = c(x_A, x_B), y = c(y_A, y_B), 
                    grupa = c(rep("A", length(x_A)), rep("B",length(x_B))))

# x_A[which(x_A>25)]
tmp <- funkcje_autorzy_A[,c(1,which( colnames(funkcje_autorzy_A) %in% "kaneplusplus"))]
tmp <- tmp[tmp[,2]>0,]

# plot(df_xy$x, df_xy$y,
#      xlab="Œrednia d³ugoœæ pakietów dla autorów",
#      ylab="Œrednia d³ugoœæ zmiennej dla autorów",
#      main="Œrednia d³ugoœæ zmiennej w zale¿noœci \n od œredniej d³ugoœci pakietu \n dla ka¿dego autora",
#      las=1
#      )
# rect(par("usr")[1], par("usr")[3], par("usr")[2], par("usr")[4], col = "grey92")
# grid(col="white")
# points(df_xy$x, df_xy$y, col=(df_xy$grupa=="A")+1)
# legend(list(x = 20,y = 35),           
#        legend = c("A","B"),               
#        col = c("red","black"),     
#        pch=1)

ggplot(df_xy, aes(x, y) )+ 
  geom_point(aes(colour = grupa)) +
  ggtitle("Œrednia d³ugoœæ zmiennej w zale¿noœci od œredniej d³ugoœci funkcji \n dla ka¿dego autora") +
  labs(x = "Œrednia d³ugoœæ funkcji", y="Œrednia d³ugoœæ zmiennej" ) 

```

\newpage

### 4. Pakiety

```{r, echo = FALSE, warning=FALSE, message=FALSE, warning=FALSE, fig.height=4}
autorzy_pakiety_A <- LISTA_TABEL[[2]]
# te_zle <- c(1,2,3,4,5,6,7,8,9,10,11,12,13,14,15,16,17,18,19,20,21,22,23,24,25,26,27,144,145,146,171,184,228,239,250,251,252,259,314,335,354,356,404,446,459,479,554,567,601,666,715,747,750,846,848,945,959,960,978,983,1001,1050,1057,1058)

te_zle_A <- c(1,2,3,22,25,5)
autorzy_pakiety_A <- autorzy_pakiety_A[-te_zle_A,]
autorzy_pakiety_A[,1] <- gsub('\\\\|`','',autorzy_pakiety_A[,1])


autorzy_pakiety_A$suma <- rowSums(autorzy_pakiety_A[,-1]) 

autorzy_pakiety_B <- LISTA_TABEL[[5]]

# which(autorzy_pakiety_B[,1] %in% c("/home/cris/Descargas/sentiment_0.2.tar.gz","/home/cris/Descargas/Rstem_0.4-1.tar.gz",
   # "\\name\\","a",".","/Users/nacho/Documents/Code/Rprojects/Design_2.3-0.tar.gz")
# )
te_zle_B <- c(2,  4 , 5 , 7, 24, 41)
autorzy_pakiety_B <- autorzy_pakiety_B[-te_zle_B,]

autorzy_pakiety_B$suma <- rowSums(autorzy_pakiety_B[,-1]) 



df_pakiety <- data.frame(pakiety = c(autorzy_pakiety_A$pakiety, autorzy_pakiety_B$pakiety),
                         suma = c(autorzy_pakiety_A$suma, autorzy_pakiety_B$suma),
                         grupa = c(rep("A",length(autorzy_pakiety_A$suma)), 
                                   rep("B",length(autorzy_pakiety_B$suma))))

najczestszych20_A <- sum(sort(autorzy_pakiety_A$suma, decreasing = TRUE)[1:floor(length(autorzy_pakiety_A$suma)/5)])/sum(autorzy_pakiety_A$suma)

ostatni_A <- sort(autorzy_pakiety_A$suma, decreasing = TRUE)[floor(length(autorzy_pakiety_A$suma)/5)]

najczestszych20_B <- sum(sort(autorzy_pakiety_B$suma, decreasing = TRUE)[1:floor(length(autorzy_pakiety_B$suma)/5)])/sum(autorzy_pakiety_B$suma)

# ggplot(subset(df_pakiety, grupa=="A"), aes(label = pakiety, y = suma)) +
#   geom_bar(binwidth = 1)
# 
# ggplot(subset(df_pakiety, grupa=="A"), aes(x = suma, y = ..density..)) +
#   geom_histogram(binwidth = 1)  +
#   xlim(c(0,10)) +
#   labs(x = "Liczba wyst¹pieñ pakietu", y = "Frakcja") +
#   stat_bin(binwidth=1, geom="text", aes(label=pakiety), vjust=-1.5) 
# 
# ggplot(subset(df_pakiety, grupa=="B"), aes(x = suma, y = ..density..)) +
#   geom_histogram(binwidth = 1)  +
#   xlim(c(0,100)) +
#   geom_vline(xintercept=20,linetype=2,color="red") +
#   annotate("text",x = c(10), y= c(0.2),label = round(c(najczestszych20_B),2))
#   labs(x = "Liczba wyst¹pieñ pakietu", y = "Frakcja")

col1="#8DD3C7"

######### Licznoœci pakietów w grupie A
pakiety_A <- subset(df_pakiety, grupa=="A") 
pakiety_A <- pakiety_A[order(pakiety_A$suma, decreasing = TRUE),]
ggplot(data=pakiety_A[1:120,], aes(x = 1:120, y = suma)) +
  geom_bar(stat="identity", width=1, fill=col1) +
  theme(axis.text.x=element_blank(),
        axis.ticks.x=element_blank(),
        panel.background = element_blank()) +
  labs(x = "Pakiety", y = "Liczba wyst¹pieñ pakietu") +
  ggtitle("Licznoœci pakietów w grupie A")

ggplot(data=pakiety_A[1:10,], aes(x = reorder(pakiety, suma), y = suma)) +
  geom_bar(stat="identity", width=1, fill=col1) +
  labs(x = "Pakiety", y = "Liczba wyst¹pieñ pakietu") + 
  coord_flip() +
  ggtitle("10 najczêstszych pakietów grupie A")
```



```{r, echo = FALSE, warning=FALSE, message=FALSE, warning=FALSE, fig.height=4}
pakiety_B <- subset(df_pakiety, grupa=="B") 
pakiety_B <- pakiety_B[order(pakiety_B$suma, decreasing = TRUE),]
ggplot(data=pakiety_B, aes(x = reorder(pakiety, -suma), y = suma)) +
  geom_bar(stat="identity", width=1, fill=col1) +
  theme(axis.text.x=element_blank(),
        axis.ticks.x=element_blank()) +
  labs(x = "Pakiety", y = "Liczba wyst¹pieñ pakietu") +
  ggtitle("Licznoœci pakietów w grupie B")

ggplot(data=pakiety_B[1:10,], aes(x = reorder(pakiety, suma), y = suma)) +
  geom_bar(stat="identity", width=1, fill=col1) +
  labs(x = "Pakiety", y = "Liczba wyst¹pieñ pakietu") + 
  coord_flip()+
  ggtitle("10 najczêstszych pakietów grupie B")

```

### 5. Pakiety w podziale na grupy


```{r, echo = FALSE, warning=FALSE, message=FALSE, warning=FALSE, fig.height=4}
zestawienie <- read.csv("grupy_pakietow.csv")[,-1]


autorzy_pakiety_A <- autorzy_pakiety_A %>% 
  left_join(zestawienie) %>% 
  mutate(grupa = ifelse(is.na(grupa),"inna",as.character(grupa)))

autorzy_pakiety_A_agr_01 <- autorzy_pakiety_A %>% 
  select(-pakiety)
colnames(autorzy_pakiety_A_agr_01) <- c(1:(ncol(autorzy_pakiety_A_agr_01)-1),"grupa")

autorzy_pakiety_A_agr <- autorzy_pakiety_A_agr_01 %>% 
   group_by(grupa) %>% 
  summarise_all(sum)
colnames(autorzy_pakiety_A_agr) <- c("grupa",colnames(autorzy_pakiety_A)[-c(1,ncol(autorzy_pakiety_A))])

autorzy_pakiety_A_agr$suma <- rowSums(autorzy_pakiety_A_agr[,-1]) 



autorzy_pakiety_B <- autorzy_pakiety_B %>% 
  left_join(zestawienie) %>% 
  mutate(grupa = ifelse(is.na(grupa),"inna",as.character(grupa)))

autorzy_pakiety_B_agr_01 <- autorzy_pakiety_B %>% 
  select(-pakiety)
colnames(autorzy_pakiety_B_agr_01) <- c(1:(ncol(autorzy_pakiety_B_agr_01)-1),"grupa")

autorzy_pakiety_B_agr <- autorzy_pakiety_B_agr_01 %>% 
  group_by(grupa) %>% 
  summarise_all(sum)

colnames(autorzy_pakiety_B_agr) <- c("grupa",colnames(autorzy_pakiety_B)[-c(1,ncol(autorzy_pakiety_B))])

autorzy_pakiety_B_agr$suma <- rowSums(autorzy_pakiety_B_agr[,-1]) 


df_pakiety_grupa <- data.frame(grupa_pakiety = c(autorzy_pakiety_A_agr$grupa, autorzy_pakiety_B_agr$grupa),
                         suma = c(autorzy_pakiety_A_agr$suma, autorzy_pakiety_B_agr$suma),
                         grupa = c(rep("A",length(autorzy_pakiety_A_agr$suma)), 
                                   rep("B",length(autorzy_pakiety_B_agr$suma))))

najczestszych20_A_agr <- sum(sort(autorzy_pakiety_A_agr$suma, decreasing = TRUE)[1:floor(length(autorzy_pakiety_A_agr$suma)/5)])/sum(autorzy_pakiety_A_agr$suma)

ostatni_A_agr <- sort(autorzy_pakiety_A_agr$suma, decreasing = TRUE)[floor(length(autorzy_pakiety_A_agr$suma)/5)]

najczestszych20_B_agr <- sum(sort(autorzy_pakiety_B_agr$suma, decreasing = TRUE)[1:floor(length(autorzy_pakiety_B_agr$suma)/5)])/sum(autorzy_pakiety_B_agr$suma)


col1="#8DD3C7"
pakiety_A <- subset(df_pakiety_grupa, grupa=="A") 
pakiety_A <- pakiety_A[order(pakiety_A$suma, decreasing = TRUE),]
ggplot(data=pakiety_A[1:120,], aes(x = reorder(grupa_pakiety, -suma), y = suma)) +
  geom_bar(stat="identity", width=1, fill=col1) +
  theme(axis.text.x=element_blank(),
        axis.ticks.x=element_blank(),
        panel.background = element_blank()) +
  labs(x = "Pakiety", y = "Liczba wyst¹pieñ grup pakietów") +
  ggtitle("Licznoœci pakietów w grupie A")

ggplot(data=pakiety_A[2:120,], aes(x = reorder(grupa_pakiety, -suma), y = suma)) +
  geom_bar(stat="identity", width=1, fill=col1) +
  theme(axis.text.x=element_blank(),
        axis.ticks.x=element_blank(),
        panel.background = element_blank()) +
  labs(x = "Pakiety", y = "Liczba wyst¹pieñ pakietów") +
  ggtitle("Licznoœci pakietów w grupie A z usuniêciem  grupy inna")



ggplot(data=pakiety_A[2:15,], aes(x = reorder(grupa_pakiety, suma), y = suma)) +
  geom_bar(stat="identity", width=1, fill=col1) +
  labs(x = "Pakiety", y = "Liczba wyst¹pieñ pakietu") + 
  coord_flip() +
  ggtitle("10 najczêstszych pakietów grupie A")



```

```{r, echo = FALSE, warning=FALSE, message=FALSE, warning=FALSE, fig.height=4}
pakiety_B <- subset(df_pakiety_grupa, grupa=="B") 
pakiety_B <- pakiety_B[order(pakiety_B$suma, decreasing = TRUE),]
ggplot(data=pakiety_B[1:120,], aes(x = reorder(grupa_pakiety, -suma), y = suma)) +
  geom_bar(stat="identity", width=1, fill=col1) +
  theme(axis.text.x=element_blank(),
        axis.ticks.x=element_blank(),
        panel.background = element_blank()) +
  labs(x = "Pakiety", y = "Liczba wyst¹pieñ grup pakietów") +
  ggtitle("Licznoœci pakietów w grupie B")

ggplot(data=pakiety_B[2:120,], aes(x = reorder(grupa_pakiety, -suma), y = suma)) +
  geom_bar(stat="identity", width=1, fill=col1) +
  theme(axis.text.x=element_blank(),
        axis.ticks.x=element_blank(),
        panel.background = element_blank()) +
  labs(x = "Pakiety", y = "Liczba wyst¹pieñ grup pakietów") +
  ggtitle("Licznoœci pakietów w grupie B z usuniêciem  grupy inna")



ggplot(data=pakiety_B[2:11,], aes(x = reorder(grupa_pakiety, suma), y = suma)) +
  geom_bar(stat="identity", width=1, fill=col1) +
  labs(x = "Pakiety", y = "Liczba wyst¹pieñ grup pakietów") + 
  coord_flip() +
  ggtitle("10 najczêstszych pakietów grupie B")
```

### 6. Dendrogram dla najczêstszych pakietów z grupy A

```{r, echo = FALSE, warning=FALSE, message=FALSE, warning=FALSE, fig.height=6, fig.width=6}

autorzy_pakiety_A <- LISTA_TABEL[[2]]
# te_zle <- c(1,2,3,4,5,6,7,8,9,10,11,12,13,14,15,16,17,18,19,20,21,22,23,24,25,26,27,144,145,146,171,184,228,239,250,251,252,259,314,335,354,356,404,446,459,479,554,567,601,666,715,747,750,846,848,945,959,960,978,983,1001,1050,1057,1058)

te_zle_A <- c(1,2,3,22,25,5)
autorzy_pakiety_A <- autorzy_pakiety_A[-te_zle_A,]
autorzy_pakiety_A[,1] <- gsub('\\\\|`','',autorzy_pakiety_A[,1])

macierz_A <- t(autorzy_pakiety_A[,-1])
colnames(macierz_A) <- autorzy_pakiety_A[,1]

macierz_A[macierz_A>0] <- 1

czestosc_wykorzystania_A <- apply(macierz_A, 2, function(x) sum(x))

# usuwam dziwne pakiety
macierz_A <- macierz_A[,!(colnames(macierz_A)  %in% c("[gitbook]","%s","","{name}" ,"<<pkg_name(pkg","annotation(object",
              "SL.library=c(library$predAlgorithm$library","addins[i","asVarName(e[[2]]" ))]

# sum(czestosc_wykorzystania_A>20)
# colnames(macierz_A) [which(czestosc_wykorzystania_A>20)]

macierz_A <- macierz_A[,colnames(macierz_A) [which(czestosc_wykorzystania_A>20)]]

d <- dist(t(macierz_A), method = "euclidean") # distance matrix
fit <- hclust(d, method="ward.D2") 



colors = brewer.pal(6,"Dark2")
clus4 = cutree(fit, 6)
par(mar=rep(2,4))
plot(as.phylo(fit), type = "fan", tip.color = colors[clus4],
     label.offset = 0.6, cex = 0.8, main="Dendrogram")

```

### 7. Zale¿noœci miêdzy autorami z grupy A
```{r, echo = FALSE, warning=FALSE, message=FALSE, warning=FALSE, fig.height=10, fig.width=10    }

autorzy_pakiety_A <- LISTA_TABEL[[2]]
# te_zle <- c(1,2,3,4,5,6,7,8,9,10,11,12,13,14,15,16,17,18,19,20,21,22,23,24,25,26,27,144,145,146,171,184,228,239,250,251,252,259,314,335,354,356,404,446,459,479,554,567,601,666,715,747,750,846,848,945,959,960,978,983,1001,1050,1057,1058)

te_zle_A <- c(1,2,3,22,25,5)
autorzy_pakiety_A <- autorzy_pakiety_A[-te_zle_A,]


info_pakiety <- read.csv("info_pakiety_incomplete.csv")



info_pakiety$autorzy <- gsub(" <.*", "", info_pakiety$autorzy)
info_pakiety$autorzy <- gsub(" ", "", info_pakiety$autorzy)

info_pakiety <- info_pakiety %>% 
  select(autorzy, nazwy_pakietow) %>% 
  rename(pakiety = nazwy_pakietow)


autorzy_pakiety_A <- autorzy_pakiety_A %>% 
  left_join(info_pakiety) %>% 
  mutate(autorzy = ifelse(is.na(autorzy),"inny",as.character(autorzy)))

autorzy_pakiety_A_agr_01 <- autorzy_pakiety_A %>% 
  select(-pakiety) %>% 
  filter(autorzy != "inny")
colnames(autorzy_pakiety_A_agr_01) <- c(1:(ncol(autorzy_pakiety_A_agr_01)-1),"autorzy")

 autorzy_pakiety_A_agr <- autorzy_pakiety_A_agr_01 %>% 
   group_by(autorzy) %>% 
   summarise_all(sum)

colnames(autorzy_pakiety_A_agr) <- c("autorzy",colnames(autorzy_pakiety_A)[-c(1,ncol(autorzy_pakiety_A))])


autorzy_pakiety_A_agr_02 <- autorzy_pakiety_A_agr[autorzy_pakiety_A_agr$autorzy %in% colnames(autorzy_pakiety_A_agr),colnames(autorzy_pakiety_A_agr) %in% unique(autorzy_pakiety_A_agr$autorzy)]


autorzy_pakiety_A_agr_03 <- cbind(autorzy= autorzy_pakiety_A_agr$autorzy[autorzy_pakiety_A_agr$autorzy %in% colnames(autorzy_pakiety_A_agr)],autorzy_pakiety_A_agr_02 )


# sum(autorzy_pakiety_A_agr_03$autorzy == colnames(autorzy_pakiety_A_agr_03 )[-1] )


aaa <- autorzy_pakiety_A_agr_03[,-1]
rownames(aaa) <- colnames(aaa)

data <- list("autor1"=NULL, "autor2"=NULL, "ilosc" = NULL)


data <- as.data.frame(data)
for(i in 1:nrow(aaa)){
  for(j in 1:ncol(aaa)){
    if(aaa[i,j]>0){
      x <- data.frame(list(autor1= c(rownames(aaa)[i]), autor2= c( rownames(aaa)[j]), ilosc=c(aaa[i,j])))

    data <- rbind(data, x)
    }
  }
  
  
}

simpleNetwork(data, Source = 1, Target = 2, height = 800, width = 800,
              linkDistance = 50, charge = -30, fontSize = 10, fontFamily = "serif",
              linkColour = "#666", nodeColour = "#3182bd", opacity = 0.6, zoom = T)
```

### 8. Zale¿noœci miêdzy pakietami z grupy A

```{r echo=FALSE,output.mode='inline', fig.width=50,fig.height=50}

zestawienie <- read.csv("grupy_pakietow.csv")[,-1]

autorzy_pakiety_A <- LISTA_TABEL[[2]]
# te_zle <- c(1,2,3,4,5,6,7,8,9,10,11,12,13,14,15,16,17,18,19,20,21,22,23,24,25,26,27,144,145,146,171,184,228,239,250,251,252,259,314,335,354,356,404,446,459,479,554,567,601,666,715,747,750,846,848,945,959,960,978,983,1001,1050,1057,1058)

te_zle_A <- c(1,2,3,22,25,5)
autorzy_pakiety_A <- autorzy_pakiety_A[-te_zle_A,]

autorzy_pakiety_A <- autorzy_pakiety_A[autorzy_pakiety_A$pakiety %in% zestawienie$pakiety,]
najwazniejsze <- apply(autorzy_pakiety_A[,-1],1,function(x) sum(x)>25)
autorzy_pakiety_A <- autorzy_pakiety_A[c( najwazniejsze),]


df <- data.frame(w1=c("a"), w2=c("a"))
links <- apply(autorzy_pakiety_A[,-1],2, function(x) as.vector(autorzy_pakiety_A[as.logical(x),1]) )
for(i in 1:(ncol(autorzy_pakiety_A)-1)){
  if(length(links[[i]]>0)){
    for(j in 1:length(links[[i]])){
      for(k in 1:length(links[[i]])){
        df <- rbind(df, data.frame(w1=links[[i]][j], w2=links[[i]][k]))
      }
    }
  }

}
df <- df[-1,]
pakiety <- unique(autorzy_pakiety_A$pakiety)
pakiety_factor <- factor(pakiety, levels = pakiety)
df <- unique(df)
colnames(df) <- c("source", "target")
df$source <- as.numeric(factor(df$source, levels = pakiety))-1
df$target <- as.numeric(factor(df$target, levels = pakiety))-1


grupa <- zestawienie$grupa[match(pakiety, zestawienie$pakiety)]

net <- forceNetwork(df, Nodes = data.frame(pakiety = c(pakiety), 
                                    grupa = grupa), 
             NodeID = "pakiety", 
             Group = "grupa",
             Source = "source",
             Target = "target",
             fontSize = 20,
             legend = TRUE,
              height = 800, width = 800)

net

```